【裁判字號】    95,上訴,597
【裁判日期】    950511
【裁判案由】    搶奪等
【裁判全文】
臺灣高等法院臺中分院刑事判決         95年度上訴字第597號
檢  察  官  臺灣南投地方法院檢察署檢察官
被      告  戊○○
上列上訴人因被告搶奪等案件，不服臺灣南投地方法院94年度訴
字第749號中華民國 95年1月5日第一審判決（起訴及移送併辦案
號：臺灣南投地方法院檢察署94年度偵字第3422、3636、3637號
，95年度偵字第601號），提起上訴，本院判決如下：
    主  文
原判決關於戊○○部分撤銷。
戊○○共同連續意圖為自己不法之所有，而搶奪他人之動產，處
有期徒刑壹年。扣案之機車鑰匙壹支、貼雙面膠綁釣魚線之鉛塊
三片，均沒收。
    事  實
一、戊○○自94年9月24日起，至同年11月7日止，基於意圖為自
    己不法所有之概括犯意，或單獨一人、或與陳泳錤、或與綽
    號「塊六」（台語）之楊俊霖共同基於犯意聯絡與行為分擔
    ，連續為下列竊盜、搶奪行為：
  (一)戊○○、陳泳錤二人，於 94年9月23日18時30分許，在南投
    縣南投市○○路○段992號前，由陳泳錤在旁把風，由戊○○
    以自備之機車鑰匙一支下手竊取乙○○所有之車牌號碼 PY5
    －723號重型機車一部得手；嗣由戊○○ 騎乘該部車搭載
    陳泳錤，於同日19時50分許，在南投縣草屯鎮○○街與和興
    街口，趁騎乘機車途經該處之己○○不及防備之際，由陳泳
    錤出手搶奪己○○置放於機車腳踏板之手提袋〔約值新台幣
   （以下同）3000元〕、連同袋內之華碩廠牌 行動電話一支（
    含門號0000000000號SIM卡一張）、鑰匙一串、及化妝包一
    包（約值5000元），於得手後，迅即共同騎乘前開車往南
    投縣南投市方向逃逸。嗣由陳泳錤取走該行動電話，其餘物
    品丟棄在南投縣南投市○○路「四Ｃ咖啡館」旁稻田內，（
    經戊○○引警前往起獲手提袋一個、化妝包一包、鑰匙一串
    ，已由己○○領回），上開車則由戊○○棄置於南投縣名
    間鄉○○村○○路旁。
  (二)戊○○於 94年9月28日清晨起床後迄同日８時前該段時間內
    ，在南投縣南投市○○路與南崗一路口，將其用以竊取上開
    乙○○所有車牌號碼PY5－723號機車之同一支鑰匙，交給楊
    俊霖，由其在旁把風，而由楊俊霖持該支鑰匙竊取丁○○停
    放在該處之車牌號碼HNH－428號重型機車一部得手（該部機
    車為陳秋文所有，約值一萬元）。嗣由戊○○騎乘該部車
    搭載楊俊霖於同日八時許，在南投縣南投市○○路38號「內
    政部中部辦公室」前，趁騎乘腳踏車途經該處之丙○○未及
    防備之際，由楊俊霖出手搶奪丙○○放在腳踏車前菜籃內之
    手提包，連同手提包內之現金約二萬元、及國民身分證、駕
    駛執照、健保卡、花旗銀行信用卡、匯豐銀行信用卡、中國
    信託銀行信用卡、臺新銀行信用卡、富邦銀行信用卡、郵局
    提款卡、臺灣銀行富多卡各一張、隨身碟二只，於得手後，
    迅即共同騎乘前開車往南投縣南投市方向逃逸。嗣該部
    車由戊○○將之棄置於南投縣南投市 ○○路370巷19號旁，
    搶奪所得現金經二人平分花用，其餘物品則予隨意丟棄。
  (三)戊○○於94年10月25日，在南投縣名間鄉○○路6之2號「雲
    天宮」，將粘貼雙面膠之鉛片綁以釣魚線為工具，竊取該宮
    捐款箱內之香油錢200元得手；於94年11月7日凌晨1、2時許
    ，又在南投縣名間鄉○街村 ○○路529號後方之福德宮，以
    同一方式行竊香油錢未獲得逞，隨即轉往名間鄉客庄巷之萬
    善祠，以同一方式竊取該萬善祠捐款箱內之 香油錢100元；
    同日下午2、3時許，又至上開「雲天宮」以同一方式，竊取
    該宮捐款箱內之香油錢300元得手。
  (四) 94年9月28日14時30分許，陳泳錤在南投縣南投市○○路之
    「臺灣銀行南投分行」前為警查獲，戊○○始為警循線查獲
    ，並扣得上開戊○○所有供行竊機車所用之鑰匙一支；同年
    11月9日13時30分許，戊○○在南投縣南投市 ○○路○段138
    巷口又為警盤查查獲，並扣得其所有粘貼雙面膠綁以釣魚線
    之鉛塊三片。
二、案經南投縣政府警察局草屯分局報請臺灣南投地方法院檢察
    署檢察官偵查起訴、及經南投縣政府警察局南投分局報請同
    檢察署檢察官移送併案審理。
    理  由
一、前揭事實，業據被告戊○○於警訊、偵查、原審、本院準備
    程序及審理中均坦承不諱，並據共犯陳泳錤供承在卷，核與
    被害人己○○、丁○○、丙○○、陳國龍（上開福德宮管理
    人）、陳武曲（上開萬善祠管理人）、陳賜斌（上開雲天宮
    管理委員會主任委員）於警訊時指證之情節亦相符，並有
    物認領保管單、車輛車牌失竊作業─查獲車輛認可資料、南
    投縣政府警察局車輛尋獲電腦輸入單、車輛竊盜車牌失竊資
    料個別查詢報表附卷可稽，及上開被告所有用以行竊機車之
    鑰匙一支、貼雙面膠綁釣魚線用以行竊香油錢之鉛塊三片扣
    案可資佐證，足徵被告之自白與事實相符，事證明確，被告
    犯行，堪以認定。
二、核被告戊○○部分所為，關於前揭事實欄一之(一)、(二)部分，
    均係犯刑法第320條第1項之竊盜罪、第325條第1項之搶奪罪
    ；關於前揭事實欄一之(三)部分，除其中於94年11月7日凌晨1
    、2時許，在南投縣名間鄉○街村○○路529號後方之福德宮
    該次行竊未獲得逞，係犯刑法 第320條第3項、第1項之竊盜
    未遂罪外，其餘各次，均係犯同法第320條第1項之竊盜罪。
    被告戊○○就前揭事實欄一之(一)部分，與陳泳錤間，就前揭
    事實欄一之(二)部分，與楊俊霖間，彼此有犯意聯絡及行為分
    擔，均為共同正犯。被告上開多次之竊盜既遂或未遂犯行、
    及多次之搶奪犯行，均時間緊接，犯罪構成要件相同，顯係
    基於概括犯意反覆為之，為連續犯，應分別以一竊盜罪及一
    搶奪罪論，並各依法加重其刑。關於前揭事實欄一之(三)該部
    分，雖未據起訴，惟與檢察官起訴之竊盜部分有連續關係，
    屬裁判上一罪，本院自得併予審理。被告所犯上開竊盜、搶
    奪等二罪間，有手段與目的之牽連關係，應從一重之搶奪罪
    處斷。上開扣案之鑰匙一支、粘貼雙面膠綁釣魚線之鉛塊三
    片，係被告所有供本案犯罪所用之物，應予宣告沒收。
三、原審對被告論罪科刑，固非無見，惟關於前揭事實欄一之(三)
    該部分犯行，與檢察官起訴之竊盜部分，有裁判上一罪之連
    續關係，原審未及併予審判，尚有未洽，檢察官上訴意旨據
    以指摘原判決此部分不當，即有理由，本院自應將原判決關
    於被告戊○○部分撤銷改判。爰審酌被告年青體健，一再竊
    盜及搶奪他人財物，其搶奪復專挑婦女為下手對象，影響社
    會治安，洵不足取，及其犯罪之動機、目的、手段、所生之
    危害、犯後尚知坦承犯行，已有悔意等一切情狀，量處有期
    徒刑一年，就扣案之鑰匙一支、粘貼雙面膠綁釣魚線之鉛塊
    三片，併依法宣告沒收。
四、據上論斷，應依刑事訴訟法 第369條第1項前段、第364條、
    第299條第1項前段，刑法第28條、第56條、第325條第1項、
    第320條第1項、第55條、第38條第1項第2款，罰金罰鍰提高
    標準條例第1條前段，判決如主文。
本案經檢察官甲○○到庭執行職務。
中    華    民    國    95    年    5    月  11       日
            刑事第十庭  審判長法  官  林  照  明
                              法  官  蔡  名  曜
                              法  官  唐  光  義
上列正本證明與原本無異。
如不服本判決應於收受送達後十日內向本院提出上訴書狀，其未
敘述上訴之理由者並得於提起上訴後十日內向本院補提理由書（
均須按他造當事人之人數附繕本）。
                              書記官  劉  智  文
中    華    民    國    95    年    5    月  12       日
                                                      Ａ


司法院資訊處製作；財團法人民間司法改革基金會備份。
